【裁判字號】    89,訴,456
【裁判日期】    890609
【裁判案由】    竊盜
【裁判全文】
臺灣臺南地方法院刑事判決                          八十九年度訴字第四五六號
    公  訴  人  臺灣台南地方法院檢察署檢察官
    被      告  乙○○
右列被告因竊盜案件，經檢察官提起公訴（八十九年度營偵字第五０九號），本院判
決如左：
    主  文
乙○○連續攜帶兇器毀壞安全設備竊盜未遂，處有期徒刑肆年。扣案之鐵剪壹支、板
手貳支、老虎鉗壹支均沒收。
    事  實
一、乙○○有多次竊盜及盜匪之犯行，最後一次於民國八十一年六月間，因懲治盜匪
    條例案件，經臺灣高等法院判處有期徒刑十一年四月，甫於八十七年十二月二十
    四日假釋出獄，現仍在假釋中，猶不知悔改，意圖為自己不法之所有，基於概括
    之犯意，連續於：
（一）八十九年三月四日夜間十時十分許，在台南縣新營市○○街七十三號即衛生署
      新營醫院二樓開刀房櫃檯前，竊取該醫院所有之電腦及錄放影機各一台、麻醉
      劑七支。
（二）同年月五日下午一時許，在新營市○○路二二０號即林志忠婦產科診所，竊取
      新台幣（下同）五萬元、手錶乙支（約值六千元），得手後留供己用。
（三）同年月六日下午四至五時許，在林志忠婦產科二樓開刀房，竊取DEMOL十八支
      、VALIN二十八支（約值五千四百餘元），得手後供己使用。
（四）又於同月十日夜間七時許，在林志忠婦產科二樓開刀房，正欲竊取藥品之際，
      當場被該診所之人員甲○○發現，未得手即趕緊離開，而成未遂。
（五）同年月二十三日夜間八時許，在台南縣新營市○○路三號佑生診所，利用該診
      所側門未上鎖之機會，進入該診所竊取麻醉藥（5MG/ML）四瓶、麻林四十瓶、
      止痛十七瓶、麻醉藥（1ML）十三瓶、止痛（50ML）三瓶、必治敏注射液十瓶
      。
（六）同年月二十四日凌晨零時五十分許，持客觀上足以危害人之身體、生命之兇器
      鐵剪、鐵製板手、活動板手、老虎鉗各乙支，敲打前開佑生診所側門，無法打
      開，正欲以鐵剪剪開鐵窗，侵入該診所竊取安眠藥及鎮定劑等藥劑時，經該診
      所之人員丁○○發現報警當場查獲，並於乙○○使用之機車內起出上開鐵剪一
      、板手二支、老虎鉗一支，致告未遂。
二、案經台南縣警察局新營分局報請台灣台南地方法院檢察署檢察官偵查起訴。
    理  由
一、右揭（五）（六）時地等之竊盜犯罪事實，業據被告乙○○供認不諱，核與被害
    人丁○○指訴之情節相符，並經淑娟到場指認其目睹的行竊者係被告無誤。被告
    雖堅決否認有右揭（一）至（四）之竊盜犯行，並辯稱伊於（一）至（四）的時
    間，均在天吉電器工程有限公司上班，不可能行竊等語。惟查，上開犯罪事實，
    業據曾目睹行竊者的林志忠婦產科護士甲○○、新營醫院護士丙○○到場指認被
    告明確，核與因妻待產而曾在林志忠婦產科開刀房旁見過被告的證人戊○○於警
    訊中指認曾在上揭（四）的時間見過被告的內容相符，此外，復有扣案之贓證物
    及贓物認領保管單一紙在卷可證，事證已臻明確。被告辯稱上揭（一）至（四）
    的時間伊均在上班云云，惟查上開（一）、（四）均為下班時間，（二）則為中
    午休息時間，（三）雖係下午四、五時許，惟上班時並非不可能藉故暫離開工作
    場所，況被告在上開（一）至（四）的時地確曾因行竊遭人目擊，詳如上述，足
    見其辯解顯係卸責之詞，不足採信，被告竊盜犯行洵堪認定。
二、按鐵剪、板手及老虎鉗等客觀上均具有危險性，足以傷害人之身體，為兇器之一
    種，被告意圖為自己不法之所有，於上揭事實欄（一）、（二）、（三）、（五
    ）的時、地竊取他人的財物，所為係犯刑法第三百二十條第一項之竊盜罪。事實
    欄（四）的行為係犯同條第二項之竊盜未遂罪。被告於事實欄（六）的時間、地
    點持上揭兇器竊取被害人之財物，並破壞安全設備門窗行竊未遂的行為，係另犯
    刑法第三百二十一條第一項第二、三款、第二項之加重竊盜未遂罪。被告上開六
    次犯行，時間緊接，所犯又係犯罪基本構成要件相同之罪名，顯均係基於概括犯
    意反覆為之，應依連續犯之規定論以情節最重之加重竊盜未遂一罪，並加重其刑
    。其著手於加重竊盜行為，未生犯罪之結果即被查獲，依未遂犯之規定減輕其刑
    ，並依法先加後減。被告雖有多次竊取醫院、診所藥劑及其他用品之行為，惟其
    在電器公司工作，有天吉電器工程有限公司附具的上班打卡資料二紙在卷可參，
    尚難認被告的行竊行為係其職業性活動，公訴意旨認被告係犯刑法第三百二十二
    條之常業竊盜罪嫌，尚有未洽，應予變更。爰審酌被告已有多次犯行，尚不知謹
    言慎行，為達行竊目的，持兇器公然敲打他人門窗，目無法紀，犯後除當場查獲
    之行為外，仍多狡卸之辯解，難認有何悔意等一切情狀，量處如主文所示之刑，
    以資懲儆。扣案之鐵剪一支、板手二支、老虎鉗一支，乃查獲現場在被告機車內
    起獲之物，足認係被告所有供犯罪所用之物，均依法宣告沒收。
三、末按，竊盜犯須有犯罪之習慣或以犯竊盜罪為常業的情形，始得依竊盜犯贓物犯
    保安處分條例第三條之規定，令入勞動場所強制工作。本件被告難認係以犯竊盜
    罪為常業，詳如前述。其雖於七十九年至八十年間曾三度因竊盜罪遭法院判處徒
    刑，惟其自八十七年十二月二十四日假釋後，迄八十九年三月四日止，均無其他
    犯罪紀錄，有全國被告前案紀錄表及檢察署刑案資料查註紀錄表在卷可按。被告
    於本件雖有連續竊盜行為，惟其竊取物品多為藥劑，被告雖未提出診斷證明資料
    ，惟其竊取物品與其辯稱因心理壓力難耐而欲竊取鎮靜劑自行施打，減輕病症的
    說法對照，尚非無據。被告出於對自己壓力錯誤認識而有本件多次竊盜犯行，難
    認其有竊盜的習慣。被告於本件所為難認符合竊盜犯強制工作的要件，自無諭知
    強制工作的必要，併此敘明。
據上論斷，應依刑事訴訟法第三百條、第二百九十九條第一項前段，刑法第五十六條
、第三百二十一條第一項第二、三款、第二項、第二十六條、第三十八條第一項第二
款，判決如主文。
中      華      民      國      八十九      年      六      月    九    日
                              臺灣臺南地方法院刑事第一庭
                                      法  官  陳振謙
右正本證明與原本無異
如不服本判決應於送達後十日內向本院提出上訴狀
                                      書記官  陳南山
中      華      民      國      八十九      年      六      月    九    日
附錄本案論罪科刑法條全文：
刑法第三百二十一條第一項第二、三款、第二項
      犯竊盜罪而有左列情形之一者，處六月以上、五年以下有期徒刑：
      二、毀越門扇、牆垣或其他安全設備而犯之者。
      三、攜帶兇器而犯之者。
      前項之未遂犯罰之。


司法院資訊處製作；財團法人民間司法改革基金會備份。
